【裁判字號】    99,上訴,1835
【裁判日期】    991109
【裁判案由】    違反毒品危害防制條例等
【裁判全文】
臺灣高等法院臺中分院刑事判決        99年度上訴字第1835號
上  訴  人
即  被  告  乙○○
選任辯護人  廖志堯律師
上  訴  人
即  被  告  甲○○
選任辯護人  鄧雲奎律師
上列上訴人即被告因違反毒品危害防制條例等案件，不服臺灣臺
中地方法院99年度訴字第1618號，中華民國99年8月18日第一審
判決（起訴案號：臺灣臺中地方法院檢察署99年度偵字第8945、
8946、9143號），提起上訴，本院判決如下：
    主  文
上訴駁回。
    事  實
一、乙○○前因違反毒品危害防制條例案件，經本院分別於民國
    89年10月19日、92年10月29日各判處有期徒刑10月、6月確
    定，嗣經定應執行刑為有期徒刑1年2月，於94年9月3日縮刑
    期滿執行完畢。又因違反毒品危害防制條例案件，經臺灣臺
    中地方法院判處有期徒刑7月（嗣經減刑為3月又15日）；及
    因詐欺案件，經同法院判處有期徒刑2月，上開二案嗣經定
    應執行刑為有期徒刑5月，於97年6月17日易科罰金執行完畢
    。再因違反毒品危害防制條例案件，經臺灣臺中地方法院判
    處有期徒刑6月確定，甫於98年9月30日易科罰金執行完畢。
    仍不知悔改，明知海洛因為毒品危害防制條例第2條第2項第
    1款所列管之第一級毒品，甲基安非他命為藥事法第22條第1
    項第1款規定之禁藥，均不得販賣、轉讓，竟分別為下列意
    圖營利而販賣第一級毒品及轉讓禁藥之行為（乙○○另涉違
    反毒品危害防制條例第4條第2項之販賣第二級毒品罪部分，
    經原審法院判處罪刑，上訴於本院後，經乙○○於本件判決
    前撤回上訴而告確定）：
（一）林文彬於99年3月24日0時許，持用0000000000門號行動電
      話撥打乙○○持用之0000000000門號行動電話，聯絡約定
      向乙○○購買海洛因，乙○○隨於同日3時許，在臺中市
      西屯區○○路93號附近，以1000元之價格，販賣1包海洛
      因予林文彬。
（二）林文彬於99年4月3日23時許，使用0000000000門號電話撥
      打乙○○持用之0000000000門號行動電話，聯絡約定向乙
      ○○購買海洛因，乙○○依約先行向一名綽號「小如」之
      女子收取林文彬應支付之毒品交易價金1000元後，隨即開
      車前往臺中市○○區○○路1段238巷25弄18 號之1林文彬
      住處巷口附近，在車上交付1包海洛因予林文彬而完成毒
      品交易。
（三）林文彬於99年4月7日2時許，持用0000000000門號行動電
      話撥打乙○○持用之0000000000門號行動電話，聯絡約定
      向乙○○購買海洛因，乙○○隨於同日2時28分許，開車
      至往臺中市○○區○○路1段238巷25弄18號之1林文彬住
      處附近，以1500元之價格，販賣1包海洛因予林文彬。
（四）承上，乙○○於99年4月7日2時28分許，販賣1包海洛因予
      林文彬後，約隔10幾分鐘，又在同一地點，應林文彬要求
      ，無償提供微量禁藥甲基安非他命予林文彬施用而轉讓之
      。
    嗣警方於99年4月9日17時50分，在臺中市北屯區○○○路21
    6號「嵩湯汽車旅館」902室查獲乙○○，並扣得甲基安非他
    命8包、白色行動電話1支（插用0000000000、0000000000門
    號SIM卡）、NOKIA廠牌之黑色行動電話1支（未插用SIM卡）
    、易利信廠牌之粉紅色行動電話1支（插用0000000000門號
    SIM 卡）、玻璃球吸食器1個、現金12900元、感應扣1個、
    房間鑰匙2支；復於乙○○使用之車牌號碼H4-3431號自小客
    車內，查扣甲基安非他命2包、電子磅秤1臺、大麻1包；另
    在乙○○位於臺中市○○區○○路2段湳子巷9之11號「愛上
    逢甲」521室之居處，查扣甲基安非他命1包（以上查扣共計
    11包之甲基安非他命，嗣經鑑驗結果，驗前總毛重27.3公克
    ，包裝塑膠袋總重約5.22公克，取0.1公克鑑定用罄，總純
    質淨重約20.53公克）。乙○○為警查獲後，供出其甲基安
    非他命毒品來源為甲○○，並於99年4月11日，帶同警方至
    臺中市○區○○○街73號前查緝甲○○，因而查獲甲○○與
    其同居女友林秋蓮下述販賣毒品犯行。
二、甲○○與林秋蓮（林秋蓮業經原審法院判處罪刑確定）係結
    識10餘年之同居男女朋友，甲○○於98年間有經送觀察、勒
    戒之紀錄，其明知甲基安非他命為毒品危害防制條例第2條
    第2項第2款所列管之第二級毒品，亦為藥事法第22條第1項
    第1款規定之禁藥，不得販賣、轉讓，甲○○竟為下列意圖
    營利而販賣第二級毒品甲基安非他命及轉讓禁藥之行為，林
    秋蓮則與之共同為1次意圖營利而販賣第二級毒品甲基安非
    他命之行為：
（一）甲○○於99年3月16日23時34分許，持用0000000000門號
      行動電話撥打乙○○持用之0000000000門號行動電話，向
      乙○○表示有品質佳的甲基安非他命而兜售之，乙○○隨
      即至臺中市○○區○○路1段151號「金玉堂文具批發廣場
      」對面之甲○○租屋處，甲○○即以20000元之價格，販
      賣半兩重之甲基安非他命予乙○○。
（二）甲○○於99年3月18日2時8分，持用0000000000門號行動
      電話撥打乙○○持用之0000000000門號行動電話，向乙○
      ○表示有大顆粒、品質佳的甲基安非他命而兜售之，嗣於
      同日22時16分許，又以同上門號行動電話與乙○○聯絡，
      乙○○向甲○○詢問有無發現其先前打牌時疑似遺落在甲
      ○○處之皮包，甲○○回以未發現，並叫乙○○過去其租
      屋處，乙○○隨同日22時49分許，至臺中市○○區○○路
      1段151號「金玉堂文具批發廣場」對面之甲○○租屋處，
      並持用0000000000門號行動電話，撥打甲○○之00000000
      00門號行動電話，請甲○○開門，甲○○即以20000元之
      價格，販賣交付半兩重之甲基安非他命予乙○○，惟因有
      上述乙○○皮包遺失之插曲，乙○○乃乘機要求賒欠該筆
      毒品交易價金，甲○○因而未取得對價，嗣乙○○並未支
      付甲○○該筆價金。
（三）甲○○於99年3月24日12時32分許，持用0000000000門號
      行動電話撥打乙○○持用之0000000000門號行動電話，雙
      方聯繫交易甲基安非他命事宜後，乙○○隨即至臺中市○
      區○○○街73號2樓之甲○○居處，甲○○即以20000元之
      價格，販賣半兩重之甲基安非他命予乙○○。
（四）甲○○於99年4月6日15時22分許，持用0000000000門號行
      動電話與持用0000000000門號行動電話之乙○○聯絡交易
      甲基安非他命事宜後，乙○○乃先行交付甲○○16500元
      價金，並約定由乙○○於同日晚間前去甲○○處拿取毒品
      並給付餘款3500元。嗣因甲○○有事須外出，乃交代同居
      人林秋蓮為其交付毒品予乙○○並收取餘款，林秋蓮應允
      之，而與甲○○達成共同販賣第二級毒品之犯意聯絡。乙
      ○○乃於同日23時許，至臺中市○區○○○街73號2樓之
      甲○○與林秋蓮同居處，由林秋蓮交付半兩重之甲基安非
      他命予乙○○，並收取乙○○所交付之3000元（乙○○賒
      欠500元，且嗣未清償餘款。又該次交易過程中，因乙○
      ○抱怨毒品太溼，林秋蓮乃持用0000000000門號行動電話
      撥打0000000000門號行動電話予甲○○，並將電話交予乙
      ○○，由其自行向甲○○反應毒品品質不佳的問題，甲○
      ○亦有持用0000000000門號行動電話撥打0000000000門號
      行動電話予乙○○，乙○○於電話中有向甲○○抱怨交易
      之毒品怎麼那麼溼等語）。
（五）甲○○於99年4月10日18時許，在臺中市○區○○○街73
      號2樓，無償提供1包甲基安非他命予林秋蓮施用而轉讓之
      （林秋蓮施用些許後，於下述時間經警查扣，嗣經鑑驗結
      果，送驗淨重5.9372公克，驗餘淨重5.9362公克）。
    嗣於99年4月11日凌晨1時46分許，警方在臺中市○區○○○
    街73號前盤查甲○○，當場在其身上查扣甲基安非他命1包
    （嗣經鑑驗結果，驗前毛重2.09公克，包裝塑膠袋重約0.25
    9公克，取0.12公克鑑定用罄，驗前純質淨重約1.82公克）
    ，隨又在其臺中市○區○○○街73號2樓其與林秋蓮同居處
    ，查扣獲甲基安非他命12包（嗣經鑑驗結果，驗前總毛重63
    .7公克，包裝塑膠袋總重約5.69公克，取0.1公克鑑定用罄
    ，驗前總純質淨重約51.04公克）、藍色錠劑34顆、行動電
    話1支（插用0000000000、0000000000門號SIM卡）、行動電
    話1支（插用0000000000門號SIM卡）、行動電話1支（插用
    000000000 0門號SIM卡）、行動電話1支（插用0000000000
    門號SIM卡）、現金23900元、玻璃球吸食器1支、電子磅秤3
    臺、小型封口機1臺、大型封口機1臺、夾鏈袋1批、不詳門
    號之SIM卡9張。警方同時並查扣得林秋蓮所持有之甲基安非
    他命1包（係於其所著外套口袋內查獲，嗣經鑑驗結果，送
    驗淨重5.9372公克，驗餘淨重5.9362公克）、行動電話1支
    （插用0000000000、0000000000門號SIM卡）、玻璃球吸食
    器5支。
三、案經臺中市警察局及行政院海岸巡防署第三海岸巡防總隊移
    送臺灣臺中地方法院檢察署檢察官偵查起訴。
    理    由
壹、證據能力部分：
一、按被告以外之人（包括證人、鑑定人、告訴人、被害人及共
    同被告等）於審判外之陳述雖不符刑事訴訟法第159條之1至
    之4等4條之規定，而經當事人於審判程序同意作為證據，法
    院審酌該言詞陳述或書面陳述作成時之情況，認為適當者，
    亦得為證據；當事人、代理人或辯護人於法院調查證據時，
    知有刑事訴訟法第159條第1項不得為證據之情形，而未於言
    詞辯論終結前聲明異議者，視為有前項之同意，同法第159
    條之5定有明文。立法意旨在於傳聞證據未經當事人之反對
    詰問予以核實，原則上先予排除。惟若當事人已放棄反對詰
    問權，於審判程序中表明同意該等傳聞證據可作為證據；或
    於言詞辯論終結前未聲明異議，基於尊重當事人對傳聞證據
    之處分權，及證據資料愈豐富，愈有助於真實發見之理念，
    且強化言詞辯論主義，使訴訟程序得以順暢進行，上開傳聞
    證據亦均具有證據能力。本案引用之供述證據，經被告、選
    任辯護人同意引為審判期日調查之證據（見12號卷第256頁
    ，本判決以下所指卷別代碼，皆為卷面右上方紅色數字），
    且經本院審理時予以提示並告以要旨，經公訴人、被告及選
    任辯護人表示意見，均未於言詞辯論終結前聲明異議，本院
    審認上開證據作成時之情況，應無違法取證或不當情事，與
    本案待證事實間復具有相當之關聯性，以之作為證據應屬適
    當，依刑事訴訟法第159條之5規定，自有證據能力。
二、按通訊監察錄音之譯文，僅屬依據監聽錄音結果予以翻譯之
    文字，固具文書證據之外觀，但實際上仍應認監聽所得之錄
    音帶或光碟，始屬調查犯罪所得之證物；刑事訴訟法第165
    條之1第2項所稱之證物，如其蒐證程式合法，並經合法調查
    ，自具證據能力。因此檢察官如提出通訊監察錄音之譯文為
    其證據方法，實乃以其監聽所得之錄音帶或光碟，為調查犯
    罪所得之證物，法院本應依刑事訴訟法第165條之1所列之方
    法調查，以判斷該錄音帶或光碟是否與通訊監察錄音之譯文
    相符。而監聽錄音製作之譯文，雖通常為偵查犯罪機關單方
    面製作，然若被告或訴訟關係人對其真實性並無爭執，經法
    院於審判期日提示譯文供當事人辨認、表示意見並為辯論者
    ，程序自屬適法（最高法院95年度臺上字第295號、94年度
    臺上字第4665號判決意旨參照）。本案被告等所涉犯毒品危
    害防制條例第4條第1、2項之販賣第一、二級毒品罪，為最
    輕本刑為3年以上有期徒刑之罪，屬得核發通訊監察書之範
    圍，且警察機關執行本案之通訊監察，係依據法院所核發之
    通訊監察書，自屬合法。是執行監聽機關對被告或其他相關
    人等使用之電話實施通訊監察之結果，就上開電話中之通話
    內容，轉譯為卷附通訊監察譯文表，被告及其選任辯護人均
    不爭執上開譯文內容之真實性，且經本院於審判期日依法踐
    行提示上開監聽譯文之調查證據程序，本案卷附上開通訊監
    察譯文表及通訊監察錄音資料，自均有證據能力。
三、再傳聞法則乃對於被告以外之人於審判外之言詞或書面陳述
    而為之規範。本案判決以下引用之其餘非供述證據，無刑事
    訴訟法第159條第1項規定傳聞法則之適用，與本案待證事實
    具有自然之關聯性，且無證據證明係公務員違法取得之物，
    依法自得作為證據。
貳、實體部分：
一、認定犯罪事實所憑之證據及理由：
（一）如犯罪事實欄一所載犯行事實，有：1.被告乙○○於本院
      及原審審理時對全部犯罪事實之自白，偵查中對於轉讓第
      二級毒品與林文彬部分之自白，2.證人林文彬（5號卷第
      122-129、141-148頁）於警詢及偵查中之證述內容，3.中
      山醫學大學附設醫院檢驗科藥物檢測中心出具之林文彬尿
      液檢驗報告（6號卷第74頁），4.偵查卷附各通訊監察譯
      文，5.扣案之白色行動電話1支（插用0000000000、00000
      00000門號SIM卡）5.搜索扣押筆錄、扣押物品目錄表等證
      據可為證明，故乙○○上揭犯行，事證明確，足以認定。
（二）如犯罪事實欄二所載犯行事實，被告甲○○除坦承二之（
      五）轉讓第二級毒品之部分犯行外，其餘則均否認，辯稱
      ：我從未賣過甲基安非他命給乙○○，反而都是乙○○賣
      給我甲基安非他命。我是跟綽號「喜美」的人買甲基安非
      他命，而乙○○也認識「喜美」，他要買就會跟「喜美」
      買，不用透過我這手。而且我跟喜美買一兩甲基安非他命
      要45000元，而乙○○說他跟我買半兩是20000元，我怎麼
      可能會賠本賣給他。我只是幫他向「喜美」調甲基安非他
      命而已云云。經查：
    1.關於犯罪事實欄二之（一）至（三）所載甲○○販賣甲基
      安非他命予乙○○之犯行事實，業據乙○○於警詢（1 號
      卷第10頁、2號卷第21至25頁）、偵查（5號卷第220-1 至
      221-1頁、223頁、6號卷第62至65頁、第81至82頁）、聲
      羈案法官訊問時（11號卷第6頁）、原審審理時（12 號卷
      第241至244頁）及本院審理時（參本院卷第131至133頁）
      證述詳盡，並有如附表三（一）編號6、7、8、20、21、
      22、（二）編號1、11、12、13、14、15、16所示通訊監
      察譯文可資佐證，綜析譯文內容，顯係甲○○販賣甲基安
      非他命予乙○○，乙○○證述其向甲○○、林秋蓮購買甲
      基安非他命之情節，完全吻合譯文前後語意，足認屬實。
    2.甲○○於偵查中供認：我有時候會幫乙○○調貨，有時候
      我手上有存貨也會轉賣給乙○○，乙○○有時候會先給我
      錢，有時候會欠著，我就把毒品給他。我都是以「喜美」
      賣我的價錢賣給乙○○。我平均3天跟「喜美」拿半錢多
      或1錢的毒品，除非是乙○○有另外交代，我才會多跟「
      喜美」拿等語（7號卷第30、31頁）；於聲羈案法官訊問
      時亦供認：乙○○是叫我幫他拿毒品，有好幾次，最後一
      次應該是在99年4月6日，清明節前後，乙○○叫我遇到「
      喜美」的時候幫他拿半兩或一兩安非他命給他，「喜美」
      有在賣毒品，應該是我的上游，該次是林秋蓮幫我拿半兩
      安非他命給乙○○等語（10號卷第4頁反面），益徵甲○
      ○確有向「喜美」進貨再販賣毒品給乙○○，其辯稱係乙
      ○○出售毒品給伊云云，顯為不甘乙○○供出其為上手而
      反咬之詞，難以採信。
    3.關於犯罪事實二之（四）所示，甲○○交代林秋蓮交付甲
      基安非他命予乙○○，並向其收款3000元等交易毒品經過
      ，亦經林秋蓮於偵審中供認明確（7號卷第24頁、12號卷
      第35、75頁，且關於林秋蓮所言交易過程中因乙○○抱怨
      毒品太溼，林秋蓮乃持用0000000000門號行動電話撥打
      0000000000門號行動電話予甲○○，並將電話交予乙○○
      ，由其自行向甲○○反應毒品品質不佳問題一節，亦有12
      號卷第151頁之行動電話門號通聯紀錄可資佐證），足見
      乙○○證述其向甲○○、林秋蓮購買甲基安非他命之言屬
      實。至於乙○○於偵查中雖曾證述其於99年4月6日23時許
      ，至臺中市○區○○○街73號2樓處購買甲基安非他命時
      ，係交付3500元予林秋蓮（連同之前已預付甲○○之
      16500元，即為20000元）等語（5號卷第223頁）；惟於審
      理時已補證稱：其與甲○○交易毒品，有時候會賒欠款項
      ，其於99年4月6日23時許，交付林秋蓮之款項，究竟是
      3000元或3500元，已不記得等語（12號卷第243頁），參
      之林秋蓮明確供述其僅向乙○○收款3000元，依有利被告
      認定原則，爰認定甲○○、林秋蓮此次共同販賣毒品實際
      所得僅為19500元（即16500元＋3000元）。
    4.至乙○○雖於本院審理時證稱，其係請甲○○調甲基安非
      他命云云，然依其所述，其係與被告甲○○聯絡甲基安非
      他命事宜，且係自被告甲○○或案外人林秋蓮手中取得甲
      基安非他命，購買甲基安非他命所需之款項亦係交由被告
      甲○○或案外人林秋蓮，則其毒品取得對象既為被告甲○
      ○或案外人林秋蓮，而款項復係交付與上述二人，則其間
      就毒品之交易行為即屬有對價關係，自屬買賣行為無訛。
      至被告甲○○究係向何人購得或取得，核與本件被告甲○
      ○、案外人林秋蓮與乙○○間之毒品交易行為無涉，自不
      足為有利被告甲○○之認定。
    5.關於犯罪事實欄二之（五）所示甲○○轉讓甲基安非他命
      予林秋蓮之事實，另亦經林秋蓮於警詢（2號卷第47 頁）
      、偵查（6號卷第79頁、7號卷第22頁）中證述明確；甲○
      ○於偵查中亦供稱：「（為何警方會在林秋蓮外套中搜到
      7.7公克的毒品安非他命？）因為我有時候會出門，所以
      我會給她留著慢慢用」等語（7號卷第31頁）；又甲○○
      、林秋蓮於警詢及偵審中亦多次供述其等為同居十多年的
      男女朋友關係，平日林秋蓮所施用的甲基安非他命，均為
      甲○○無償提供，僅偶而二人吵架時，甲○○才會意思意
      思向林秋蓮收數百元等語。足認警方於林秋蓮外套口袋內
      查獲之該包甲基安非他命，確係甲○○轉讓予林秋蓮施用
      之毒品。
    6.此外，復有扣案甲○○所持有之甲基安非他命1包（經鑑
      驗結果，確有甲基安非他命成分，驗前毛重2.09公克，包
      裝塑膠袋重約0.259公克，取0.12公克鑑定用罄，驗前純
      質淨重約1.82公克，有7號卷第57頁之內政部警政署刑事
      警察局鑑定書可憑）、甲基安非他命12包（嗣經鑑驗結果
      ，確有甲基安非他命成分，驗前總毛重63.7公克，包裝塑
      膠袋總重約5.69公克，取0.1公克鑑定用罄，驗前總純質
      淨重約51.04公克，有7號卷第57頁之內政部警政署刑事警
      察局鑑定書可憑）、行動電話1支（含所插用0000000000
      門號SIM卡），林秋蓮所持有之甲基安非他命1包（經鑑驗
      結果，確有甲基安非他命成分，送驗淨重5.9372公克，驗
      餘淨重5.9362公克，有12號卷第206頁之行政院衛生署草
      屯療養院鑑定書可憑）、行動電話1支（含所插用
      0000000000門號SIM卡），中山醫藥大學附設醫院檢驗科
      藥物檢測中心出具之林秋蓮尿液檢驗報告（7號卷第60頁
      ，呈安非他命、甲基安非他命反應）、搜索扣押筆錄、扣
      押物品目錄表、查獲現場蒐證照片等證據可為證明，故甲
      ○○犯行事證明確，足以認定。
（三）按販賣毒品之所謂販賣行為，係行為人基於營利之目的，
      而販入或賣出毒品而言。販賣毒品者，其主觀上須有營利
      之意圖，且客觀上有販賣之行為，即足構成，至於實際上
      是否已經獲利，則非所問。即於有償讓與他人之初，係基
      於營利之意思，並著手實施，而因故無法高於購入之原價
      出售，最後不得不以原價或低於原價讓與他人時，仍屬販
      賣行為。必也始終無營利之意思，縱以原價或低於原價有
      償讓與他人，方難謂為販賣行為，而僅得以轉讓罪論處（
      最高法院93年度臺上字第165號判決意旨參照）。而販賣
      海洛因、甲基安非他命既係違法行為，當非可公然為之，
      亦無公定價格，係可任意分裝增減份量，且每次買賣之價
      格、數量，亦隨時依雙方之關係深淺、資力、需求量、對
      行情之認知、來源是否充裕、查緝是否嚴緊、購買者被查
      獲時供述購買對像之可能風險之評估等因素，而異其標準
      ，機動調整，非可一概論之。是販賣之利得，除非經被告
      詳細供出各次所販賣之毒品之進價及售價，且數量、成分
      俱臻明確外，實難察得其交易實情，惟毒品均量微價高，
      且依一般社會通念以觀，販賣行為在通常情形下均係以牟
      利為其主要誘因及目的，販賣者從價差或量差中牟利，方
      式雖異，然其販賣行為在意圖營利則屬同一。從而，舉凡
      其有償交易，除足反證其確另基於某種非圖利本意之關係
      外，通常尚難因無法查悉其販入價額作為是否高價賣出之
      比較，諉無營利之意思，阻卻販賣犯行之追訴。復衡以近
      年來毒品之濫用，危害國民健康與社會安定日益嚴重，治
      安機關對於販賣或施用毒品之犯罪行為，無不嚴加查緝，
      各傳播媒體對於政府大力掃毒之決心亦再三報導，已使毒
      品不易取得且物稀價昂。被告乙○○、甲○○均為智慮成
      熟之人，且各有如犯罪事實欄所示毒品案件前科，對於販
      賣毒品之重刑實知之甚詳，如無相當利潤可圖，豈有甘冒
      遭受重刑之風險，而將毒品出賣他人？故上述被告2人販
      賣毒品之舉，其等主觀上顯均係基於營利之販賣意圖而為
      毒品之提供行為至明。
（四）綜上所述，本案事證明確，被告2人詳如犯罪事實欄所示
      犯行，均堪認定，應予依法論科。
二、論罪科刑：
（一）按海洛因、甲基安非他命各為毒品危害防制條例第2條第2
      項第1、2款所列管之第一、二級毒品，均不得非法持有、
      販賣、轉讓。又甲基安非他命亦屬藥事法所稱之禁藥（即
      藥事法第22條第1款所稱之「經中央衛生主管機關明令公
      告禁止製造、調劑、輸入、輸出、販賣或陳列之毒害藥品
      」）。而明知為禁藥而轉讓者，藥事法第83條第1項亦定
      有處罰明文。故行為人明知為禁藥即甲基安非他命而轉讓
      予他人者，除成立毒品危害防制條例第8條第2項之轉讓第
      二級毒品罪外，亦構成藥事法第83條第1項之轉讓禁藥罪
      ，此係屬同一犯罪行為而同時有二種法律可資處罰之法條
      （規）競合情形，應依重法優於輕法等法理擇一處斷（參
      見高法院97年度臺上字第3490號判決，亦同此旨）；又毒
      品未必係經公告之禁藥，禁藥亦未必為毒品。毒品危害防
      制條例與藥事法二者，並無必然之特別法與普通法關係，
      故除有轉讓之第二級毒品達毒品危害防制條例第8條第6項
      之一定數量，經依法加重後之法定刑較藥事法第83條第1
      項之法定刑為重之情形外，因藥事法第83條第1項為重法
      ，應優先適用藥事法處罰（參見最高法院94年度臺上字第
      7021號、96年度臺上字第3582號、97年度臺非字第397號
      判決，亦同此旨）。本案被告乙○○如犯罪事實欄一之（
      十五）、被告甲○○如犯罪事實欄二之（五）所所示無償
      轉讓甲基安非他命之數量，其淨重均未達轉讓毒品加重其
      刑之數量標準第2條第1項第2款所定之10公克以上，自無
      適用較藥事法第83條第1項為重之毒品危害防制條例第8條
      第6項（即轉讓第二級毒品達一定數量罪）規定之問題，
      先予說明。
（二）核被告乙○○如犯罪事實欄一之（一）至（三）所載犯行
      ，均係犯毒品危害防制條例第4條第1項之販賣第一級毒品
      罪；被告甲○○如犯罪事實欄二之（一）至（四），均係
      犯同條例第4條第2項之販賣第二級毒品罪；被告乙○○如
      犯罪事實欄一之（四），被告甲○○如犯罪事實欄二之（
      五）所載犯行，均係犯藥事法第83條第1項之轉讓禁藥罪
      。上述被告等販賣、轉讓毒品（禁藥）前，持有毒品（禁
      藥）之低度行為，各為販賣、轉讓之高度行為所吸收，不
      另論罪。被告甲○○與案外人林秋蓮就犯罪事實欄二（四
      ）所載販賣第二級毒品犯行，具有犯意聯絡及行為分擔，
      均為共同正犯。被告乙○○就其所犯3次販賣第一級毒品
      犯行、1次轉讓禁藥犯行；被告甲○○就其所犯4次販賣第
      二級毒品犯行、1次轉讓禁藥犯行，皆犯意各別，行為互
      殊，均各應予分論併罰。
（三）被告乙○○前因違反毒品危害防制條例案件，經本院分別
      於89年10月19日、92年10月29日各判處有期徒刑10月、6
      月確定，嗣經定應執行刑為有期徒刑1年2月，於94年9月3
      日縮刑期滿執行完畢。又因違反毒品危害防制條例案件，
      經臺灣臺中地方法院判處有期徒刑7月（嗣經減刑為3月又
      15日）；及因詐欺案件，經同法院判處有期徒刑2月，上
      開二案嗣經定應執行刑為有期徒刑5月，於97年6月17日易
      科罰金執行完畢。再因違反毒品危害防制條例案件，經臺
      灣臺中地方法院判處有期徒刑6月確定，甫於98年9月30日
      易科罰金執行完畢，有臺灣高等法院被告前案紀錄表在卷
      可參，其於受有期徒刑之執行完畢後，5年內故意再犯本
      件有期徒刑以上之各罪，均為累犯，除法定本刑為死刑、
      無期徒刑部分，依法不得加重外，各應依刑法第47條第1
      項之規定加重其刑。又刑法第59條規定犯罪之情狀顯可憫
      恕者，得酌量減輕其刑，其所謂「犯罪之情狀」，與同法
      第57條規定科刑時應審酌之一切情狀，並非有截然不同之
      領域，於裁判上酌減其刑時，應就犯罪一切情狀（包括第
      57條所列舉之10款事項），予以全盤考量，審酌其犯罪有
      無可憫恕之事由（即有無特殊之原因與環境，在客觀上足
      以引起一般同情，以及宣告法定低度刑，是否猶嫌過重等
      等），以為判斷（最高法院95年度臺上字第6157號判決意
      旨參照）。而毒品危害防制條例第4條第1項規定之法定刑
      為「死刑、無期徒刑」，刑度極重，然同為販賣第一級毒
      品之人，其原因動機不一，犯罪情節未必盡同，或有大盤
      毒梟者，亦有中、小盤之分，甚或僅止於吸毒者友儕間為
      求互通有無之有償轉讓者亦有之，其販賣行為所造成危害
      社會之程度自屬有異，法律科處此類犯罪，所設之法定最
      低本刑卻不可謂不重。為達懲儆被告，並可達防衛社會之
      目的者，自非不可依客觀之犯行與主觀之惡性二者加以考
      量其情狀，是否有可憫恕之處，適用刑法第59條之規定酌
      量減輕其刑，期使個案裁判之量刑，能斟酌至當，符合比
      例原則。被告乙○○就犯罪事實欄一之（一）至（三）所
      示3次販賣第一級毒品海洛因犯行，均係少量販賣，販賣
      所得合計僅3500元，較諸長期以販毒營生之集團或大盤毒
      梟而言，顯屬小額之零星買賣，對社會治安之危害，自未
      達罪無可赦之嚴重程度，倘對其所為販賣第一級毒品犯行
      ，科處上揭法定最低本刑即無期徒刑，仍屬過重，衡其犯
      罪情狀在客觀上顯可憫恕，爰依刑法第59條規定，對其所
      犯3次販賣第一級毒品海洛因犯行，皆減輕其刑，並依法
      先加後減之。至於其餘本案被告2人所犯販賣第二級毒品
      罪及轉讓禁藥罪，其法定本刑各為7年以上有期徒刑、7年
      以下有期徒刑，顯均無宣告法定最低度刑期後而仍有情輕
      法重之情形，故本院認為就本案其餘犯罪，均無適用刑法
      第59條規定之餘地。又按「毒品危害防制條例第17條第2
      項關於『犯第4條至第8條之罪於偵查及審判中均自白者，
      減輕其刑』之規定，旨在獎勵犯罪人之悛悔，同時使偵查
      或審判機關易於發現真實，以利毒品查緝，俾收防制毒品
      危害之效；故不論該被告之自白，係出於自動或被動、簡
      單或詳細、一次或多次，並其自白後有無翻異，苟其於偵
      查及審判中均有自白，即應依法減輕其刑」（最高法院98
      年度臺上字第6928號判決意旨參照），是該條項減刑規定
      之適用，係指偵查及審判中均有自白而言。而所謂自白乃
      對自己之犯罪事實全部或主要部分為肯定供述之意（最高
      法院99年度臺上字第110號判決意旨參照）。查乙○○之
      選任辯護人雖為其辯稱，被告因偵查中未詢問其第一級毒
      品之販賣情形暨其上手等，致其未及於偵查中坦承及供出
      上手，惟被告既已於審理中一再坦承此部分犯行，應得適
      用毒品危害防制條例第17條規定減輕其刑等語。惟查，被
      告乙○○於原審及本院審理時，雖坦承前開犯罪事實欄一
      所載全部之犯行，但被告於偵查中確未自白其所為上述販
      賣第一級毒品犯行，此為其所不爭執，再被告甲○○於本
      院審理時以證人身分就其行交互詰問時，亦否認涉有販賣
      第一級毒品與被告乙○○之事實，此外亦查無其他因被告
      乙○○因供出毒品來源而查獲其他正犯或共犯之情形，是
      被告乙○○就其所涉犯之上述販賣第一級毒品犯行部分，
      核與上揭毒品危害防制條例第17條規定之減輕其刑要件有
      所不合；且參諸被告於偵查中明確否認有販賣第一級毒品
      之犯行（參6號卷第27頁，檢察官99年4月10日訊問筆錄）
      ，亦否認被告甲○○曾販賣第一級毒品與伊（參同上卷第
      63頁，檢察官99年5月19日訊問筆錄），則被告既已偵查
      中先後明確否認販賣第一級毒品犯行及被告甲○○販賣第
      一級毒品與伊之行為，如何能謂偵查中未再給予其自白及
      供出上手之減刑機會；再觀之被告於偵查中即知自白其販
      賣第二級毒品之部分犯行，並供出第二級毒品之來源，供
      檢察官查獲甲○○販賣第二級毒品犯行，則被告選擇就販
      賣第一級毒品犯行及其第一級毒品來源部分予以否認、保
      留，固有其考量因素，然究與偵查中檢警未給與機會自白
      及供出上手有別，選任辯護人上揭辯護意旨，尚難遽採。
      又被告乙○○所犯如犯罪事實欄一之（四）及被告甲○○
      所犯如犯罪事實欄二之（五）部分係犯藥事法第83條第1
      項之轉讓禁藥罪，不論被告就其轉讓之禁藥是否有供出上
      手及偵審中自白，惟因係適用藥事法第83條第1項規定論
      罪，基於適用法律應整體性適用，不得割裂之原則，自不
      得另依毒品危害防制條例第17條第1項、第2項規定減輕其
      刑，附此敘明。
（四）原審以被告乙○○、甲○○二人之上開事證明確，並審酌
      被告二人不思以正途賺取所需，無視國家對於杜絕毒品犯
      罪之禁令及毒品對於自身健康之戕害，而為前述販賣毒品
      、轉讓禁藥行為，所為足以使人施用後，導致精神障礙與
      性格異常，甚至造成人民生命健康受損之危險以及成癮性
      ，嚴重戕害國人身體健康，且危害社會安全，行為殊不可
      取；兼衡酌乙○○、甲○○各次販賣、轉讓毒品之數量及
      所得情形，及乙○○犯後皆坦承犯行，態度良好等一切情
      狀，分別就被告乙○○、甲○○二人量處如附表一、二所
      示之刑，並就甲○○定其應執行之主刑為有期徒刑9年。
      復就沒收部分以：
    1.被告甲○○各有前述多次密集販賣甲基安非他命行為，旋
      並為警查獲，故堪認本件扣案詳如犯罪事實欄二所載，原
      為甲○○所持有之甲基安非他命合計13包，應係供其犯如
      犯罪事實欄二之（四）所示末次販賣第二級毒品犯行所用
      而剩餘之甲基安非他命，不問屬於犯人與否，應依毒品危
      害防制條例第18條第1項前段之規定，沒收銷燬之（至鑑
      驗用罄部分均已滅失，自不為沒收之諭知）。至於詳如犯
      罪事實欄二所載，自案外人林秋蓮身上查扣之甲基安非他
      命1包，屬違禁物，係被告甲○○持以犯本案轉讓禁藥罪
      所用之物，基於法律不能割裂適用之原則，不能依據毒品
      危害防制條例之規定諭知沒收銷燬，爰依刑法第38條第1
      項第1款違禁物之規定併予宣告沒收之。
    2.本件未扣案、詳如犯罪事實欄所載被告等各次販毒交易實
      際所得，除被告甲○○與案外人林秋蓮就犯罪事實欄二之
      （四）所載販賣第二級毒品犯行所得應連帶沒收外，其餘
      均應個別沒收，如全部或一部不能沒收時，應各以其財產
      抵償或連帶抵償之。至於如犯罪事實欄二之（二）所示毒
      品交易價金20000元，因被告甲○○實際上並未取得，自
      不為沒收之諭知。又原為被告乙○○所持用，扣案之白色
      行動電話1支（含所插用之0000000000門號SIM卡、000000
      0000門號SIM卡），及未扣案之行動電話1支（含所插用之
      0000000000門號SIM卡），均係被告乙○○所有、供本件
      販賣毒品犯罪所用之物，此經其供明在卷（12號卷第254
      頁），故應依毒品危害防制條例第19條第1項之規定，在
      各次相關犯行下予以宣告沒收，且就未扣案之行動電話1
      支（含所插用之0000000000門號SIM卡），併諭知如全部
      或一部不能沒收時，應追徵其價額。原為被告甲○○所持
      用，扣案之行動電話1支（含所插用之0000000000門號SIM
      卡），被告甲○○業供明係其所有（12號卷第254頁反面
      ），且該行動電話及門號SIM卡，為供其犯詳如犯罪事實
      欄二之（一）至（四）所示販賣二級毒品犯罪所用之物，
      此經原審認定於前，故應依毒品危害防制條例第19條第1
      項之規定，在各次相關犯行下予以宣告沒收。至於其餘扣
      案物品，均無積極證據可證明與本案被告販賣毒品、轉讓
      禁藥犯罪有關，自無從宣告沒收，而不予宣告沒收。
      核原審判決認事用法均無違誤，量刑亦稱妥適。被告2人
      分執上詞請求減輕罪刑、否認犯罪等而提起上訴，非有理
      由，應予駁回。
據上論斷，應依刑事訴訟法第368條，判決如主文。
本案經檢察官丙○○到庭執行職務。
中    華    民    國    99    年    11    月    9     日
            刑事第二庭  審判長法  官  邱  顯  祥
                              法  官  張  國  忠
                              法  官  王  鏗  普
以上正本證明與原本無異。
如不服本判決應於收受送達後十日內向本院提出上訴狀，其未敘
述上訴之理由者並得於提起上訴後十日內向本院補提理由書（均
須按他造當事人之人數附繕本）「切勿逕送上級法院」。
                              書記官  詹  雅  婷
中    華    民    國    99    年    11    月    9     日
附表一：
┌─┬────────────────────────────┬─────┐
│編│  所犯之罪名、宣告之刑期及沒收                          │犯     行 │
│號│                                                        │          │
├─┼────────────────────────────┼─────┤
│1 │乙○○販賣第一級毒品，累犯，處有期徒刑拾伍年壹月。未扣案│犯罪事實欄│
│  │之販賣第一級毒品所得新臺幣壹仟元沒收之，如全部或一部不能│一之(一)所│
│  │沒收時，以其財產抵償之；未扣案之行動電話1支(含所插用之09│示犯行    │
│  │00000000門號SIM卡)沒收，如全部或一部不能沒收時，追徵其價│          │
│  │額。                                                    │          │
├─┼────────────────────────────┼─────┤
│2 │乙○○販賣第一級毒品，累犯，處有期徒刑拾伍年壹月。未扣案│犯罪事實欄│
│  │之販賣第一級毒品所得新臺幣壹仟元沒收之，如全部或一部不能│一之(二)所│
│  │沒收時，以其財產抵償之；未扣案之行動電話1支(含所插用之09│示犯行    │
│  │00000000門號SIM卡)沒收，如全部或一部不能沒收時，追徵其價│          │
│  │額。                                                    │          │
├─┼────────────────────────────┼─────┤
│3 │乙○○販賣第一級毒品，累犯，處有期徒刑拾伍年壹月。未扣案│犯罪事實欄│
│  │之販賣第一級毒品所得新臺幣壹仟伍佰元沒收之，如全部或一部│一之(三)所│
│  │不能沒收時，以其財產抵償之；扣案白色行動電話1支(含所插用│示犯行    │
│  │之0000000000門號SIM卡)沒收。                            │          │
├─┼────────────────────────────┼─────┤
│4 │乙○○轉讓禁藥，累犯，處有期徒刑陸月。                  │犯罪事實欄│
│  │                                                        │一之(四)所│
│  │                                                        │示犯行    │
└─┴────────────────────────────┴─────┘
附表二：
┌─┬────────────────────────────┬─────┐
│編│  所犯之罪名、宣告之刑期及沒收                          │犯     行 │
│號│                                                        │          │
├─┼────────────────────────────┼─────┤
│1 │甲○○販賣第二級毒品，處有期徒刑柒年陸月。未扣案之販賣第│犯罪事實欄│
│  │二級毒品所得新臺幣貳萬元沒收，如全部或一部不能沒收時，以│二之(一)所│
│  │其財產抵償之；扣案行動電話1支(含所插用之0000000000門號SI│示犯行    │
│  │M卡)沒收。                                              │          │
├─┼────────────────────────────┼─────┤
│2 │甲○○販賣第二級毒品，處有期徒刑柒年陸月。扣案行動電話1 │犯罪事實欄│
│  │支(含所插用之0000000000門號SIM卡)沒收。                 │二之(二)所│
│  │                                                        │示犯行    │
├─┼────────────────────────────┼─────┤
│3 │甲○○販賣第二級毒品，處有期徒刑柒年陸月。未扣案之販賣第│犯罪事實欄│
│  │二級毒品所得新臺幣貳萬元沒收，如全部或一部不能沒收時，以│二之(三)所│
│  │其財產抵償之；扣案行動電話1支(含所插用之0000000000門號SI│示犯行    │
│  │M卡)沒收。                                              │          │
├─┼────────────────────────────┼─────┤
│4 │甲○○共同販賣第二級毒品，處有期徒刑柒年陸月。未扣案之販│犯罪事實欄│
│  │賣第二級毒品所得新臺幣壹萬玖仟伍佰元連帶沒收，如全部或一│二之(四)所│
│  │部不能沒收時，以其財產抵償之；扣案行動電話1支(含所插用之│示犯行    │
│  │0000000000門號SI M卡)、行動電話1支(含所插用之0000000000 │          │
│  │門號SIM卡)均沒收；扣案甲基安非他命1包(驗前毛重2.09公克，│          │
│  │包裝塑膠袋重約0.259公克，取0.12公克鑑定用罄，驗前純質淨 │          │
│  │重約1.82公克)、甲基安非他命12包(驗前總毛重63.7公克，包裝│          │
│  │塑膠袋總重約5.69公克，取0.1公克鑑定用罄，驗前總純質淨重 │          │
│  │約51.04公克)沒收銷燬之。                                │          │
│  │                                                        │          │
├─┼────────────────────────────┼─────┤
│5 │甲○○轉讓禁藥，處有期徒刑拾月。扣案之甲基安非他命1包(送│犯罪事實欄│
│  │驗淨重5.9372公克，驗餘淨重5.9362公克)沒收之。           │二之(五)所│
│  │                                                        │示犯行    │
└─┴────────────────────────────┴─────┘
附表三：
(一)被告乙○○0000000000門號(A)與被告甲○○0000000000門
    號(B)通訊譯文：
┌──┬────┬───────┬───────────┬────┐
│編號│通話時間│通  話  對  象│ 譯    文    內    容 │卷內位置│
│    │(99年間)│              │                      │        │
├──┼────┼───────┼───────────┼────┤
│1   │3月15日 │被告甲○○    │A:喂                  │4號卷   │
│    │222359  │0000000000門號│B:你要不要過來，我跟人│第45頁  │
│    │        │              │  家聯絡一下          │        │
│    │        │              │A:你聯絡好再打給我    │        │
├──┼────┼───────┼───────────┼────┤
│2   │3月15日 │被告甲○○    │A:不是說要烤魚        │4號卷   │
│    │230642  │0000000000門號│B:打給你又沒接，他們在│第46頁  │
│    │        │              │  裡面烤了            │        │
│    │        │              │A:幫我準備一半        │        │
│    │        │              │B:有啦，要多少有都有  │        │
│    │        │              │A:雞巴啦，要多少都有，│        │
│    │        │              │  我那女生有幼的嗎    │        │
│    │        │              │B:那沒有              │        │
│    │        │              │A:不然你說都有        │        │
│    │        │              │B:我是說那都有啦      │        │
│    │        │              │A:又要吃泰國蝦        │        │
│    │        │              │B:我買草蝦，很大尾    │        │
│    │        │              │A:快點幫我聯絡        │        │
├──┼────┼───────┼───────────┼────┤
│3   │3月15日 │被告甲○○    │A:喂                  │4號卷   │
│    │235855  │0000000000門號│B:你有馬上過來嗎      │第47頁  │
│    │        │              │A:有，你要幫我準備    │        │
│    │        │              │B:我要去拿，不太夠，在│        │
│    │        │              │  等你                │        │
│    │        │              │A:魚要準備好          │        │
│    │        │              │B:準備好了啦          │        │
├──┼────┼───────┼───────────┼────┤
│4   │3月16日 │被告甲○○    │A:喂                  │4號卷   │
│    │002810  │0000000000門號│B:要過來了嗎          │第48頁  │
│    │        │              │A:要                  │        │
├──┼────┼───────┼───────────┼────┤
│5   │3月16日 │被告甲○○    │A:在門這裡，打不開    │4號卷   │
│    │010139  │0000000000門號│B:好                  │第49頁  │
├──┼────┼───────┼───────────┼────┤
│6   │3月16日 │被告甲○○    │A:喂                  │4號卷   │
│    │233413  │0000000000門號│B:優的讚的，來大的10幾│第50頁  │
│    │        │              │  個，看你要幾個，你等│        │
│    │        │              │  一下打給我，你不是還│        │
│    │        │              │  有2、3個要拿，還有大│        │
│    │        │              │  的看你要不要過來看  │        │
│    │        │              │A:好                  │        │
├──┼────┼───────┼───────────┼────┤
│7   │3月18日 │被告甲○○    │A:喂                  │4號卷   │
│    │020811  │0000000000門號│B:你要過來嗎          │第53頁  │
│    │        │              │A:可能還沒            │        │
│    │        │              │B:什麼時候            │        │
│    │        │              │A:明天吧              │        │
│    │        │              │B:艱苦了啦哥哥，我都給│        │
│    │        │              │  人家了，好啦        │        │
│    │        │              │A:今天不一樣喔        │        │
│    │        │              │B:整角整顆的，昨天的都│        │
│    │        │              │  沒了，今天又另外拿  │        │
│    │        │              │A:又跟昨天的不一樣喔  │        │
│    │        │              │B:不一樣，不一樣不行喔│        │
│    │        │              │A:今天的比較好        │        │
│    │        │              │B:要試才知道，你不要整│        │
│    │        │              │  個全部拿回來又全部拿│        │
│    │        │              │  走，這樣我就倒了，看│        │
│    │        │              │  你要不要過來聊天    │        │
│    │        │              │A:等一下過去          │        │
├──┼────┼───────┼───────────┼────┤
│8   │3月18日 │被告甲○○    │B:要過來嗎?           │4號卷   │
│    │221603  │0000000000門號│A:我皮包有放在那嗎    │第54頁  │
│    │        │              │B:你過來，我不知道，我│        │
│    │        │              │  沒看到。            │        │
│    │        │              │A:好啦，我過去。      │        │
├──┼────┼───────┼───────────┼────┤
│9   │3月19日 │被告甲○○    │A:幫我開門一下好嗎?   │4號卷   │
│    │191342  │0000000000門號│B:好。                │第67頁  │
├──┼────┼───────┼───────────┼────┤
│10  │3月19日 │被告甲○○    │B:你不是要過來?       │4號卷   │
│    │221104  │0000000000門號│A:對。                │第71頁  │
├──┼────┼───────┼───────────┼────┤
│11  │3月19日 │被告甲○○    │A:開門一下。          │4號卷   │
│    │222705  │0000000000門號│B:好。                │第72頁  │
├──┼────┼───────┼───────────┼────┤
│12  │3月20日 │被告甲○○    │A:5分鐘就到了。       │4號卷   │
│    │021123  │0000000000門號│B:好，到了再跟你說。  │第76頁  │
├──┼────┼───────┼───────────┼────┤
│13  │3月20日 │被告甲○○    │B:到了喔?             │4號卷   │
│    │022812  │0000000000門號│A:對，開門            │第76頁  │
│    │        │              │B:好                  │        │
├──┼────┼───────┼───────────┼────┤
│14  │3月22日 │被告甲○○    │A:你怎麼沒接?         │4號卷   │
│    │041324  │0000000000門號│B:廁所。              │第99頁  │
│    │        │              │A:我轉過去，剛剛你在樓│        │
│    │        │              │  下。                │        │
│    │        │              │B:不用了，我回來這邊了│        │
│    │        │              │  ，每天等你等到天亮。│        │
│    │        │              │A:抱歉，不然早上好嗎? │        │
│    │        │              │B:好，你要多給我一點。│        │
│    │        │              │A:我知道啦。          │        │
│    │        │              │B:不要全部，就一些一些│        │
│    │        │              │  ，不然不用追多點喔。│        │
│    │        │              │A:我知道。            │        │
│    │        │              │B:收的怎樣?           │        │
│    │        │              │A:帳喔?               │        │
│    │        │              │B:對，還沒順喔?       │        │
│    │        │              │A:恩。                │        │
│    │        │              │B:好啦。              │        │
├──┼────┼───────┼───────────┼────┤
│15  │3月23日 │被告甲○○    │A:你到了沒?           │4號卷   │
│    │152345  │0000000000門號│B:我在這邊，二樓這邊  │第102頁 │
│    │        │              │A:好                  │        │
├──┼────┼───────┼───────────┼────┤
│16  │3月23日 │被告甲○○    │A:幫我開門啊。        │4號卷   │
│    │153418  │0000000000門號│B:好。                │第102頁 │
├──┼────┼───────┼───────────┼────┤
│17  │3月26日 │被告甲○○    │簡訊：                │4號卷   │
│    │112553  │0000000000門號│不用不接電話剛通話中現│第115頁 │
│    │        │              │在不接                │        │
├──┼────┼───────┼───────────┼────┤
│18  │3月26日 │被告甲○○    │B:俊喔?               │4號卷   │
│    │122550  │0000000000門號│A:恩。                │第115頁 │
│    │        │              │B:為什麼都不接電話啦。│        │
│    │        │              │A:我昨天吃安眠藥下去就│        │
│    │        │              │  睡著了。            │        │
│    │        │              │B:剛剛怎麼跟人家講電話│        │
│    │        │              │  ?                   │        │
│    │        │              │A:人家一直打，我都沒接│        │
│    │        │              │  。                  │        │
│    │        │              │B:我打你電話打到快燒掉│        │
│    │        │              │  了，問看你情形怎樣，│        │
│    │        │              │  叫你來講一下也不要。│        │
│    │        │              │A:等一下去你就可以看，│        │
│    │        │              │  我都沒接。          │        │
├──┼────┼───────┼───────────┼────┤
│19  │3月26日 │被告甲○○    │B:你有沒有要那個啦    │4號卷   │
│    │131300  │0000000000門號│A:我等一下去找你      │第116頁 │
│    │        │              │B:好，要處理什麼也要講│        │
│    │        │              │  阿，整天都快沒東西了│        │
│    │        │              │  。                  │        │
│    │        │              │A:好                  │        │
├──┼────┼───────┼───────────┼────┤
│20  │4月6日  │被告甲○○    │A:你在哪?             │4號卷   │
│    │152153  │0000000000門號│B:剛到家，要找我喔?   │第125頁 │
│    │        │              │A:對啊。              │        │
│    │        │              │B:怎樣?要拿錢給我喔?  │        │
│    │        │              │A:對啦。              │        │
│    │        │              │B:來啊。              │        │
│    │        │              │A:好。                │        │
├──┼────┼───────┼───────────┼────┤
│21  │4月6日  │被告甲○○    │B:你到哪? 趕時間，快點│4號卷   │
│    │211110  │0000000000門號│  。                  │第129頁 │
│    │        │              │A:好。                │        │
├──┼────┼───────┼───────────┼────┤
│22  │4月6日  │被告甲○○    │B:你不是要過去到現在? │4號卷   │
│    │232349  │0000000000門號│A:有啊，走了。        │第131頁 │
│    │        │              │B:你有拿嗎?           │        │
│    │        │              │A:有啊，嚇死人。      │        │
│    │        │              │B:有嗎?包好了。       │        │
│    │        │              │A:過來啊。            │        │
│    │        │              │B:你又沒打給我。      │        │
│    │        │              │A:我都要走了，怎麼那麼│        │
│    │        │              │  濕啦。              │        │
│    │        │              │B:我叫他等一下拿乾一點│        │
│    │        │              │  的，叫他再拿。      │        │
│    │        │              │A:好。                │        │
├──┼────┼───────┼───────────┼────┤
│23  │4月7日  │被告甲○○    │A:我等一下拿過去。    │4號卷   │
│    │094600  │0000000000門號│B:恩。                │第134頁 │
├──┼────┼───────┼───────────┼────┤
│24  │4月7日  │被告甲○○    │A:現在過去。          │4號卷   │
│    │111321  │0000000000門號│B:一個鐘頭等到現在。  │第135頁 │
│    │        │              │A:忘記了，我現在過去。│        │
└──┴────┴───────┴───────────┴────┘
(二)被告乙○○0000000000門號(A)與被告甲○○0000000000門
    號(B)通訊譯文：
┌──┬────┬───────┬───────────┬────┐
│編號│通話時間│通  話  對  象│ 譯    文    內    容 │卷內位置│
│    │(99年間)│              │                      │        │
├──┼────┼───────┼───────────┼────┤
│1   │3月18日 │被告甲○○    │A:開門一下            │4號卷   │
│    │224953  │0000000000門號│B:好                  │第145頁 │
├──┼────┼───────┼───────────┼────┤
│2   │3月19日 │被告甲○○    │A:門幫我開一下        │4號卷   │
│    │012517  │0000000000門號│B:好                  │第146頁 │
├──┼────┼───────┼───────────┼────┤
│3   │3月19日 │被告甲○○    │B:你要到了喔?         │4號卷   │
│    │074059  │0000000000門號│A:還沒，我在家這      │第149頁 │
│    │        │              │B:什麼時候要到?       │        │
├──┼────┼───────┼───────────┼────┤
│4   │3月19日 │被告甲○○    │A:你在家那嗎?         │4號卷   │
│    │100207  │0000000000門號│B:有。                │第150頁 │
│    │        │              │A:我現在過去。        │        │
├──┼────┼───────┼───────────┼────┤
│5   │3月19日 │被告甲○○    │A:開門一下。          │4號卷   │
│    │100207  │0000000000門號│B:好。                │第151頁 │
├──┼────┼───────┼───────────┼────┤
│6   │3月20日 │被告甲○○    │B:你後來不是說要來沒過│4號卷   │
│    │101005  │0000000000門號│  來?你到那不是說要過 │第156頁 │
│    │        │              │  來?                 │        │
│    │        │              │A:我哪有說要過來。    │        │
│    │        │              │B:你那東西不問看看。  │        │
│    │        │              │A:那個喔?             │        │
│    │        │              │B:對阿，問一問又安靜。│        │
│    │        │              │A:我想說你又不敢講，人│        │
│    │        │              │  家就走掉了。        │        │
│    │        │              │B:我怎麼知道，幫你處理│        │
│    │        │              │  還不好喔。          │        │
│    │        │              │A:沒有啦，我是說昨天在│        │
│    │        │              │  那你怎麼不應。      │        │
│    │        │              │B:他給我的價錢是這樣但│        │
│    │        │              │  是要給人的價錢不是這│        │
│    │        │              │  樣，我怎麼知道你要在│        │
│    │        │              │  那講。              │        │
│    │        │              │A:我會跟他說。        │        │
│    │        │              │B:你問他看看有沒有，有│        │
│    │        │              │  的話要先出掉，他要一│        │
│    │        │              │  百也沒關係，要一百叫│        │
│    │        │              │  他拿五十過來也沒關係│        │
│    │        │              │  阿。                │        │
│    │        │              │A:我知道，他那個女生有│        │
│    │        │              │  那個嗎?             │        │
│    │        │              │B:他就說他要一半你沒聽│        │
│    │        │              │  。                  │        │
│    │        │              │A:沒那麼多那個。      │        │
│    │        │              │B:我有跟他說你沒那麼多│        │
│    │        │              │  。                  │        │
│    │        │              │A:多少應付這樣而已。  │        │
│    │        │              │B:你幾點要那個?我晚點 │        │
│    │        │              │  進去再跟他說。      │        │
│    │        │              │A:好，看他那邊有沒有。│        │
│    │        │              │B:了解。              │        │
├──┼────┼───────┼───────────┼────┤
│7   │3月20日 │被告甲○○    │B:你那問的怎樣?       │4號卷   │
│    │161508  │0000000000門號│A:他們說因該沒了後就去│第158頁 │
│    │        │              │  拿了，現在也是跟他們│        │
│    │        │              │  拿。                │        │
│    │        │              │B:你那現在好嗎?       │        │
│    │        │              │A:沒多好，有好消息嗎? │        │
│    │        │              │B:沒有，你的好消息還是│        │
│    │        │              │  我的?               │        │
│    │        │              │A:皮包的好消息。      │        │
│    │        │              │B:我知道，我打過去也不│        │
│    │        │              │  接我電話了。        │        │
│    │        │              │A:昨晚他要不是不敢來就│        │
│    │        │              │  真的是他了。        │        │
├──┼────┼───────┼───────────┼────┤
│8   │3月20日 │被告甲○○    │B:你有沒有要過來?     │4號卷   │
│    │233738  │0000000000門號│A:我還沒洗澡。        │第160頁 │
│    │        │              │B:你那個真子現在不敢接│        │
│    │        │              │  電話。              │        │
│    │        │              │A:不接對不對。        │        │
│    │        │              │B:對阿，是不是他拿我不│        │
│    │        │              │  了解。              │        │
│    │        │              │A:我也沒有講很差，我是│        │
│    │        │              │  說有拿就還我，拿給你│        │
│    │        │              │  老闆我也不會講什麼，│        │
│    │        │              │  拿給我也不會，我很好│        │
│    │        │              │  禮。                │        │
│    │        │              │B:我也卡六萬五在那。  │        │
│    │        │              │A:他住哪你知道嗎?     │        │
│    │        │              │B:知道，要就過幾天去找│        │
│    │        │              │  他，現在馬上去找他，│        │
│    │        │              │  人家要是沒那個意思的│        │
│    │        │              │  話，我會看事辦事，你│        │
│    │        │              │  要過來嗎?           │        │
│    │        │              │A:我先洗澡。          │        │
│    │        │              │B:洗一洗過來，看有的話│        │
│    │        │              │  一點給我，不然我要死│        │
│    │        │              │  了。                │        │
│    │        │              │A:我就跟你說慢慢的，現│        │
│    │        │              │  在都卡緊了。        │        │
├──┼────┼───────┼───────────┼────┤
│9   │3月21日 │被告甲○○    │B:你要過來嗎?         │4號卷   │
│    │020436  │0000000000門號│A:好啦。              │第161頁 │
│    │        │              │                      │        │
├──┼────┼───────┼───────────┼────┤
│10  │3月21日 │被告甲○○    │B:什麼時候要過來?     │4號卷   │
│    │212020  │0000000000門號│A:我等一下過去，洗個澡│第168頁 │
│    │        │              │  。                  │        │
│    │        │              │B:好啦，等你。        │        │
├──┼────┼───────┼───────────┼────┤
│11  │3月23日 │被告甲○○    │B:我打一天半了。      │4號卷   │
│    │144527  │0000000000門號│A:打你電話你也沒接，睡│第173頁 │
│    │        │              │  起來打給你沒接。    │        │
│    │        │              │B:等你等兩天沒睡了。  │        │
│    │        │              │A:我等一下去找你，我朋│        │
│    │        │              │  友有一錢要借，那天那│        │
│    │        │              │  個。                │        │
│    │        │              │B:幼的?               │        │
│    │        │              │A:穩的，沒問題，幼的，│        │
│    │        │              │  準備一個。          │        │
│    │        │              │B:好，你要過來嗎:     │        │
│    │        │              │A:我現在要過去。      │        │
│    │        │              │B:我在二樓這。        │        │
│    │        │              │A:好。                │        │
├──┼────┼───────┼───────────┼────┤
│12  │3月24日 │被告甲○○    │B:在睡覺喔?           │4號卷   │
│    │023958  │0000000000門號│A:對阿。              │第180頁 │
│    │        │              │B:你不是要拿過來?     │        │
│    │        │              │A:還沒有。            │        │
│    │        │              │B:還沒那個喔?         │        │
│    │        │              │A:恩。                │        │
│    │        │              │B:不然你說晚上要來，好│        │
│    │        │              │  啦，不然你看明天怎樣│        │
│    │        │              │  ，明天早上起來了嗎? │        │
│    │        │              │A:起來了吧。          │        │
│    │        │              │B:明天早上打給你。    │        │
├──┼────┼───────┼───────────┼────┤
│13  │3月24日 │被告甲○○    │B:要過來了嗎?         │4號卷   │
│    │123257  │0000000000門號│A:我要過去了。        │第184頁 │
│    │        │              │B:要什麼:             │        │
│    │        │              │A:一樣那個。          │        │
│    │        │              │B:我在這邊，我在睡的這│        │
│    │        │              │  ，剩不多。          │        │
│    │        │              │A:好，我過去。        │        │
├──┼────┼───────┼───────────┼────┤
│14  │3月24日 │被告甲○○    │B:在哪?               │4號卷   │
│    │130441  │0000000000門號│A:樓下開門。          │第185頁 │
│    │        │              │B:好。                │        │
├──┼────┼───────┼───────────┼────┤
│15  │3月24日 │被告甲○○    │B:你有收蓋嗎?         │4號卷   │
│    │220344  │0000000000門號│A:晚一點好嗎:我等一下 │第190頁 │
│    │        │              │  跟我朋友見面一下。  │        │
│    │        │              │B:你晚一點來不用再處理│        │
│    │        │              │  ，不然收一點回來我變│        │
│    │        │              │  成不太夠，差那麼多，│        │
│    │        │              │  我可以是沒關係。    │        │
│    │        │              │A:我知道。            │        │
│    │        │              │B:那個一下。          │        │
│    │        │              │A:恩。                │        │
├──┼────┼───────┼───────────┼────┤
│16  │3月25日 │被告甲○○    │B:你要睡了沒?         │4號卷   │
│    │010534  │0000000000門號│A:明天再過去好了。    │第192頁 │
│    │        │              │B:我答應今天要給他，你│        │
│    │        │              │  拿去我就沒了，我要再│        │
│    │        │              │  處理才有，變成我現在│        │
│    │        │              │沒有了，沒有那個又沒有│        │
│    │        │              │那個，你那張又25的。  │        │
│    │        │              │A:明天就25了。        │        │
│    │        │              │B:我知道阿，現在沒東西│        │
│    │        │              │難那個，現在又卡住，今│        │
│    │        │              │天沒辦法嗎?           │        │
│    │        │              │A:今天還沒。          │        │
│    │        │              │B:我會死，現在沒東西你│        │
│    │        │              │  知道嗎?你那邊就一個 │        │
│    │        │              │  卡4，你那再一個4就8 │        │
│    │        │              │  ，7筆還沒領。       │        │
│    │        │              │A:我要等我朋友拿給我，│        │
│    │        │              │  明天。              │        │
│    │        │              │B:全部8，我要去那生那 │        │
│    │        │              │  麼多拉，你一個那個還│        │
│    │        │              │  沒給我，那張3，全部8│        │
│    │        │              │，我要怎麼用?你是不是 │        │
│    │        │              │差我4，你那張我現在沒 │        │
│    │        │              │辦法現領，全部8，現金 │        │
│    │        │              │卡在那，我是要怎麼跟人│        │
│    │        │              │家拿。                │        │
│    │        │              │A:那張可以領。        │        │
│    │        │              │B:今天25了嗎?         │        │
│    │        │              │A:明天25了。          │        │
│    │        │              │B:我這現在空空。      │        │
└──┴────┴───────┴───────────┴────┘

司法院資訊處製作；財團法人民間司法改革基金會備份。
